R 72 Stahlhelm, Bund der Frontsoldaten
Bundesarchiv
- R 72 Stahlhelm, Bund der Frontsoldaten e.V., 1918-1939 (1946-1956); R 72
  - Schriftverkehr der Bundesführung, 1
    - Organisation und Tätigkeit, 1.1
      - Landesverbände und Gaue, 1.1.3
        - Landesverband Braunschweig, Feb. 1925 - Dez. 1932; R 72/74; 61 Sta 1/74; Enthält v.a.: Grenzregulierung mit dem Gau Nordhausen und dem Landesverband Hannover Stellungnahme zu Pressemeldungen Enthält u.a.: Stärkemeldung Organisation und Tätigkeit der Kreis- und Ortsgruppen sowie der Kameradschaften, 20. Feb. 1926 Unterstützung der deutsch-christlichen Arbeitsgemeinschaft durch Empfehlung der deutsch-kirchlichen Wahlliste bei den thüringischen Kirchenwahlen.- Schriftwechsel mit Pastor Petri, Ingeleben Konflikte zwischen der Bezirksgruppe Braunschweig und der Bundesleitung Magdeburg wegen finanzieller Unregelmäßigkeiten seitens des Landesverbandsführers Uhlenhaut Bestätigung eines neuen Landesverbandsführers Sitzung des Vorstandes des Landesverbandes am 26. Sept. 1926 in Wolfenbüttel Übersicht über die wirtschaftlichen Verhältnisse des Landesverbandes Bau eines Ebert-Hindenburghauses in Holzminden "Der Stahlhelm - der größte Feind des Nationalsozialismus" von Ulrich v. Hutten, in: "Berliner Arbeiterzeitung", Nr. 51, 18. Dez. 1927 Enthält auch: "Was wir sind und was wir wollen!".- Flugblatt des Stahlhelm zur Wahl 1927; Bundesamt Magdeburg und Berlin
        - Gau Hamburg, 1933; R 72/2323; R 72/20; Enthält u.a.: Geschichte Arbeitsdienst
        - Landesverband Hannover, 1925-1932
          - Landesverband Hannover, Jan. 1925 - Okt. 1927; R 72/75; 61 Sta 1/75; 1; Enthält v.a.: Dementierung von Zeitungsmeldungen Verhältnis zum "Jungdeutschen Orden" Grenzregulierung innerhalb des Landesverbandes und mit dem Landesverband Braunschweig Propaganda Betreuung der ausländischen Gruppen durch bestimmte Ortsgruppen Einrichtung einer Unterstützungskasse für Arbeitslose Enthält u.a.: Ortsgruppe Lüderitzbucht Übertritt der "Vaterländischen Vereinigung Nord-Hannover" und des "Kleinkaliber-Schießklubs" in den Landesverband, 13. Feb. 1926 (Protokoll) Schaffung einer "Vaterländischen Bank" (Denkschrift) Gründung einer Notgemeinschaft im Gau Hameln Geschäftsbericht des Gaues Hildesheim für das Jahr 1925 Anweisungen über die innere Organisation und Arbeitsverteilung bei den Ortsgruppen Zugehörigkeit der deutschen Stahlhelmmitglieder in Südwestafrika zur "Defence Force" (Milizeinheiten in Südwestafrika) Vertrauliche Stellungnahme des Gaues Südwestafrika zur deutschen Kolonialpolitik, 12. Juli 1927 "Vorschläge für praktische Kolonialpolitik durch Ansiedlung von Mitgliedern des Stahlhelm in der früheren deutschen Kolonie Südwestafrika" von Felix H. Meyer; Bundesamt Magdeburg und Berlin
          - Landesverband Hannover, Jan. 1928 - Dez. 1932; R 72/76; 61 Sta 1/76; 2; Enthält v.a.: "Deutsch-Hannoversche Frage" Finanzielle Lage des Landesverbandes Stellung des Stahlhelm zur "Deutsch-Hannoverschen Bewegung" Enthält u.a.: Grenzregulierung mit dem Gau Harz und dem Landesverband Braunschweig Lebenslauf und Bild des Landesverbandsführers Paulus v. Stolzmann Politische Stimmungsberichte des Landesverbandes vom 4. Aug. 1928 sowie des Gaues Westharz vom 29. Juni 1928 Reichstagswahlen 1928 (Bericht) Geplante Besprechung des Landesverbandes mit Abgeordneten der Welfenpartei Besprechungen zwischen dem Stahlhelm und den "Deutsch-Hannoveranern".- Schriftwechsel u.a. mit dem Landesverbandsführer General v. Stolzmann, Hannover, und Maß v. Engelbrechten Versetzung der Hochschulgruppe der Kolonialhochschule Witzenhausen in den Gau Süd-Hannover Organisatorische Zugehörigkeit der Stadt Hannoversch-Münden.- Schriftwechsel mit dem Landesverband Hessen-Südwestfalen (Großhessen) "Die Lage des Stahlhelms in Kassel und Kurhessen".- Bericht des Gauführers von Kurhessen-Waldeck, v. Buch, 25. Nov. 1929 Wahl des Landesverbandsführers.- Jahresabschlussbericht des Hannoverschen Stahlhelm Ortsgruppe Lüneburg.- "Aufruf an Bürger- und Mittelstand, Handwerker, Handel, Bürgerliche Vereine und Organisationen zum Eintritt in den Stahlhelm", ca. 1930; Bundesamt Magdeburg und Berlin
          - Landesverband Hannover, 1929-1930; R 72/2304; R 72/1; 3; Enthält v.a.: Sitzung von Vertretern des Stahlhelm und der Deutsch-Hannoverschen Partei in Hannover, 25. März 1929 (Protokoll) Sitzung von Vertretern des Stahlhelm und der Niedersächsischen Bewegung in Hannover, 10. Jan. 1930 (Niederschrift) "Stahlhelmführer und Deutsch-Hannoversche Partei im Kreise Bremervörde", Apr. 1930 "Der Klarheit entgegen!".- Stellung der "Deutsch-Hannoveraner" im Bezirk Bremervörde zum Stahlhelm, v.a. zu Hauptmann Meyer, Kreisführer im Stahlhelm, ca. Aug. 1930
        - Gau Hildesheim, 1926-1937
          - Handakten des Gauführers, Generalmajor a.D. Fritjof Freiherr v. Hammerstein, 1926-1937
            - Handakten des Gauführers, Generalmajor a.D. Fritjof Freiherr v. Hammerstein, 1926-1937; R 72/2305; R 72/2; 1
              Benutzbar ab: 1967
            - Handakten des Gauführers, Generalmajor a.D. Fritjof Freiherr v. Hammerstein, 1927-1929; R 72/2306; R 72/3; 2; Enthält: Gau-Mitteilungen
        - "Der Salzgau" im Gau Hildesheim, 1922-1952
          - Vereinsleben in den Kreis- und Ortsgruppen.- Schriftwechsel der Geschäftsstelle, 1923-1936
            - Vereinsleben in den Kreis- und Ortsgruppen.- Schriftwechsel der Geschäftsstelle, 1923-1930; R 72/2307; R 72/4; 1
            - Vereinsleben in den Kreis- und Ortsgruppen.- Schriftwechsel der Geschäftsstelle, 1931-1932; R 72/2308; R 72/5; 2
            - Vereinsleben in den Kreis- und Ortsgruppen.- Schriftwechsel der Geschäftsstelle, 1933-1936 (1939); R 72/2309; R 72/6; 3
          - "Heimatbund Hainberg".- Schriftwechsel des Rittergutspächters Rudolf Brandt aus Binder, Krs. Wolfenbüttel, 1922-1926; R 72/2312; R 72/9; Enthält v.a.: Versammlungen Satzungen des "Heimatbunds Hainberg", 26. Jan. 1922, des Heimatbunds "Die Siebenberge e.V.", 10. Aug. 1921, sowie der "Bürgerlichen Interessengemeinschaft des Amberggaues e.V.", 31. Dez. 1920
          - "Der Salzgau im Stahlhelm, Bund der Frontsoldaten" von Hans Lüders, 1935-1952
            - "Der Salzgau im Stahlhelm, Bund der Frontsoldaten" von Hans Lüders, 1935, 1952; R 72/2313; R 72/10; 1; Enthält: Manuskript
            - "Der Salzgau im Stahlhelm, Bund der Frontsoldaten" von Hans Lüders, 1935-1938; R 72/2314; R 72/11; 2; Enthält: Schriftwechsel
              Benutzbar ab: 1968
          - Kreisgruppe Marienburg, 1923-1936
            - Kreisgruppe Marienburg, 1923-1936; R 72/2311; R 72/8; 1; Enthält: Protokollbücher der Ortsgruppen Groß-Elbe 1923-1933, Rhene-Binder-Wartjenstedt 1924-1936, Oelber am weißen Wege 1925-1933 und Klein-Elbe 1925-1935
            - Kreisgruppe Marienburg, 1924-1934; R 72/2310; R 72/7; 2; Enthält: Schriftwechsel
        - Harzgau, Okt. 1924 - Jan. 1930; R 72/77; 61 Sta 1/77; Enthält v.a.: Grenzregulierung innerhalb des Gaues sowie mit den Gauen Anhalt und Nordhausen und dem Landesverband Braunschweig Absetzung des Führers der Kreisgruppe Ballenstedt Dementierung von Pressemeldungen "Amtliche Nachrichten des Gaues" Enthält u.a.: Führerbesprechung in Halberstadt am 11. Nov. 1924 "Frontgeist, Bund deutscher Männer" Austritt des Gauführers und Neuwahl Richtlinien des Harzgaues für die Auslegung des Begriffes "Arbeitslos" Führertagung der Kreisgruppe Aschersleben, 7. Nov. 1926 Vortragsplan der Kreisgruppe Aschersleben Auszug aus der Kriegsrangliste des Gauführers, General a.D. Hermann Rumschöttel Entschließung der Führer des Harzgaues zur Schaffung einer Einheitsfront im nationalen Lager, 20. Juni 1928 Tagesordnung der Bundesvorstandssitzung am 23. und 24. Nov. 1929.- Rundschreiben des Bundesamtes Magdeburg Enthält auch: "Kameraden!" von Willy Camm, Berlin-Weißensee.- Flugblatt für eine "gerechte" Stahlhelmjustiz; Bundesamt Magdeburg
        - Landesverband Groß-Hessen (bis 1929 Landesverband Hessen-Südwestfalen), 1925-1932
          - Landesverband Groß-Hessen (bis 1929 Landesverband Hessen-Südwestfalen), März 1925 - Nov. 1928; R 72/78; 61 Sta 1/78; 1; Enthält u.a.: Übertritt der Rheinischen Heimatbünde, u.a. der "Woelsungen", in den Stahlhelm Beabsichtigte Neugliederung der Landesverbände und Gaue.- Grenzregulierung Mitgliedschaft von Juden im Stahlhelm Verhalten der ehemaligen "Wikinger" im Bund Zusammenarbeit mit dem "Deutschen Offiziersbund" Neugründung der Ortsgruppe Köln Eintritt von Mitgliedern nach der Räumung der besetzten Gebiete Verbindungen zu Deutschen in Holländisch-Indien Waffenfunde beim Jungstahlhelm in Hannoversch-Münden.- Zeitungsartikel und Schriftwechsel mit Franz Koch, Gobrovo (Bulgarien) Tätigkeit der gegnerischen Verbände.- Schreiben des Gaues Sieg-Lahn, 31. Aug. 1927 Einladung zum Programm der Ortsgruppe Pößneck zum "Deutschen Tag" am 15. und 16. Okt. 1927 Geschichte des Gaues Sieg-Lahn Bezirksgruppe Frankfurt-Oberrad.- "An alle nationalen Kameraden!".- Aufruf zum Eintritt in den Stahlhelm Enthält auch: Bild des stellvertretenden Landesverbandsführers v. Scholten; Bundesamt Magdeburg und Berlin
          - Landesverband Groß-Hessen (bis 1929 Landesverband Hessen-Südwestfalen), Mai 1929 - Dez. 1932; R 72/79; 61 Sta 1/79; 2; Enthält v.a.: Neuregelung der Grenzen des Landesverbandes Hessen-Südwestfalen (Groß-Hessen) Vorbereitung von Orientierungsreisen und Versammlungen Auflösung der Stabskompanie des Kreises Mainz-Stadt und Austritt ihrer Mitglieder aus dem Stahlhelm Beitragszahlung Enthält u.a.: Stärkemeldung Lage im Landesverband Groß-Hessen sowie in den Gauen Kurhessen-Waldeck und Starkenburg Neuorganisation des Landesverbandes und Stellungnahme Duesterbergs (Denkschrift) Beeinträchtigung der Stahlhelmwerbung durch die NSDAP Gaubefehl des Gaues Hessen-Nord über eine neue Kreiseinteilung "Beurteilung der Lage des Landesverbandes Groß-Hessen und Vorschläge zu seiner Gesundung" Verhältnisse in der Kreisgruppe Mainz Freiwilliger Arbeitsdienst im Gau Kurhessen-Waldeck; Bundesamt Magdeburg und Berlin
        - "Gründergau" Magdeburg, Mai 1924 - Dez. 1932; R 72/80; 61 Sta 1/80; Enthält u.a.: Streitigkeiten des "Deutschen Offiziersbundes" und der "Krieger- und Militärvereine Schönebeck" mit dem Stahlhelm Einladungen von Stahlhelm-Ortsgruppen und anderen Verbänden zu deren Veranstaltungen Aufnahmebedingungen der Bezirksgruppe Magdeburg, Altstadt-Süd Geschäftsbericht der Gaukanzlei für die Zeit vom 18. Nov. 1924 bis 31. Jan. 1925 Befehl zur Bildung eines Landesverbandes Magdeburg-Anhalt vom 1. Sept. 1925.- Ablehnung durch den Gau Magdeburg Ausschluss von Mitgliedern Antrag auf Einführung einer Bundesumlage "Wie der Stahlhelm Mitglieder wirbt", in: "Berliner Tageblatt", 28. Mai 1926 "Was lehren uns die Wahlen zum Volksentscheid und was für Wege müssen beschritten werden, um allmählich zu gesunden Verhältnissen zu kommen?" von Albin Herold, Egeln Tätigkeit des Kreises Calbe, Juli 1926 Einladung zur 2. Reichstagung der "Deutsch-Christlichen Arbeitsgemeinschaft Großdeutschlands" vom 18. bis 20. Sept. 1926 in Magdeburg Stellung des Stahlhelm zur Berufsorganisation der dem Stahlhelm angehörenden Arbeiter "Stahlhelm - Reichsbund vaterländischer Arbeitervereine - Deutschnationaler Handlungsgehilfenverband" von W. Schmidt, preußischer Landtagsabgeordneter, Sonderdruck aus: "Deutsche Werksgemeinschaft", Nr. 45, 14. Nov. 1926 Aufhebung des Stockverbotes für den Stahlhelm Stärke des Magdeburger "Reichsbanners" und des Roten Frontkämpferbundes Einheitliche Regelung bei Grenzverschiebungen Lebenslauf des Gauführers H.B. v. Alvensleben Stellung der katholischen Kirche zu Fahnenweihen und Feldgottesdiensten, 7. Juli 1928 Kartoffelsammlung in Magdeburg für den Landesverband Rheinland Gründung eines Beamtenschutzbundes durch den Stahlhelm und Einrichtung einer Beamtenberatungs- und Rechtsschutzstelle beim Bundesamt.- Ablehnung durch die "nationale" Beamtenschaft Magdeburgs, 5. Dez. 1928; Bundesamt Magdeburg; Gau Magdeburg
        - Landesverband Mecklenburg (bis Frühjahr 1927 im Landesverband Ostsee), 1927-1932
          - Landesverband Mecklenburg (bis Frühjahr 1927 im Landesverband Ostsee), März 1927 - Dez. 1928; R 72/81; 61 Sta 1/81; 1; Enthält u.a.: Verselbständigung des Gaues Mecklenburg ab 1. Apr. 1927 Ortsgruppengründungen Sitzungen des Landesverbandsvorstandes Austritt des Generals v. Mudra aus dem "Ehrenbund der Verdun- und Argonnenkämpfer" "Geschichte des Stahlhelm in Mecklenburg" von Bremer Geschichte.- Fragebogen der Ortsgruppen Politischer Stimmungsbericht des Gaues Mecklenburg Ost, 2. Juni 1928 "In Sachen Standarte" von Wilhelm Kleinau "Richtlinien für Veranstaltungen mit der Stahlhelm-Kapelle", o.Dat. "Standarte und Stahlhelm", in: "Das dritte Reich", Ausgabe A, 4. Jg., 15. Dez. 1927; Bundesamt Magdeburg und Berlin; Landesverband
          - Landesverband Mecklenburg (bis Frühjahr 1927 im Landesverband Ostsee), Mai 1928 - Okt. 1929; R 72/2333; ZA I 12257 A. 01; 2; Enthält u.a.: Landesverbands- und Gaubefehle Satzungen Rundschreiben Anordnungen für die Landeskraftfahrstaffel Mecklenburg, 7. März 1929 Enthält auch: Werbematerial der Deutschnationalen-Versicherungs-Ag. (Stahlhelm-Versicherung)
          - Landesverband Mecklenburg (bis Frühjahr 1927 im Landesverband Ostsee), Jan. 1929; R 72/2332; ZA I 12249 A. 07; 3; Enthält: Mitglieder des Kreises Schwerin-Stadt mit dem Stand 1. Jan. 1929 (Liste)
          - Landesverband Mecklenburg (bis Frühjahr 1927 im Landesverband Ostsee), Feb. 1929 - Dez. 1930; R 72/82; 61 Sta 1/82; 4; Enthält u.a.: Gliederung der Landeskraftfahrstaffel, 1930 Sportschule Mirow Gliederung des Jungstahlhelm im Landesverband, März 1929 Sitzung des Landesausschusses für das deutsche Volksbegehren (Protokoll), 29. Nov. 1929 Anschriftenliste, 1929-1930 Jungstahlhelmausbildung im Gau Westpriegnitz, Sept. 1930 Ergebnis der Reichstagswahl vom Sept. 1930 in Mecklenburg Stellungnahme des Stahlhelm zum Anschluss von Mecklenburg-Strelitz an Preußen, o.Dat. "Stahlhelm-Frauenbund Ostsachsen", Nr. 1, 1929; Bundesamt Magdeburg und Berlin; Landesverband
          - Landesverband Mecklenburg (bis Frühjahr 1927 im Landesverband Ostsee), Jan. - Dez. 1931; R 72/83; 61 Sta 1/83; 5; Enthält u.a.: Stafettenfahrt am 25. Jan. 1931 Sitzung des Rechnungshofes des Stahlhelm Politische Stimmung (Bericht), März 1931 Stahlhelmwirtschaftsrat "Stahlhelmgautag in Friedland", in: "General-Anzeiger für beide Mecklenburg und Nachbargebiete", Nr. 216, 16. Sept. 1931; Bundesamt Magdeburg und Berlin; Landesverband
          - Landesverband Mecklenburg (bis Frühjahr 1927 im Landesverband Ostsee), Jan. - Dez. 1932; R 72/84; 61 Sta 1/84; 6; Enthält u.a.: Organisierung einer Landesnachrichtenstaffel Jungstahlhelm und Wehrsportarbeit "Scharnhorst-Nachrichten", Ausschnitte aus: "Obotrut" Gründung einer Stahlhelm-Frauengemeinde in Bad Sülze.- Schriftwechsel mit dem "Bund Königin Luise" Klärung des Verhältnisses des "Bunds Königin Luise" zur Stahlhelm-Frauengruppe Führeranschriftenliste "Anregung für Pflichtabende in kleinen ländlichen Ortsgruppen" von Landesamtsleiter Goinka Politische Stimmung (Bericht), 1. Apr. 1932 2. Reichsführertagung in Magdeburg im Mai 1932 Satzung des Landesverbandes Reichswehrmanöver in Mecklenburg-Strelitz Finanzielle Unterstützung der Landesschule für Leibesübungen in Mirnow Lehrplan und Bericht für einen Sonderlehrgang des Stahlhelm in dieser Schule; Bundesamt Magdeburg und Berlin; Landesverband
        - Landesverband Mitteldeutschland (bis März 1926 Landesverband Halle-Merseburg), 1924-1932
          - Landesverband Mitteldeutschland (bis März 1926 Landesverband Halle-Merseburg), Dez. 1924 - Jan. 1928; R 72/85; 61 Sta 1/85; 1; Enthält v.a.: Aufhebung der Selbstständigkeit des Gaues Thüringen Grenzregulierung Umbesetzung der Gauführerstelle Versammlung der nationalen Kampfbünde Weimars Neuorganisation des selbständigen Gaues Nordhausen; Bundesamt Magdeburg
          - Landesverband Mitteldeutschland (bis März 1926 Landesverband Halle-Merseburg), Jan. - Dez. 1926; R 72/86; 61 Sta 1/86; 2; Enthält v.a.: Eingliederung des Gaues Thüringen Eintreten des Stahlhelm für den Fememörder Alfred Aschenkampf Vorträge von Polizeioberst Müller-Brandenburg, Weimar.- Schriftwechsel des Bundesamtes "Die außerparlamentarische Organisation, insbesondere die großen Bünde"; Bundesamt Magdeburg
          - Landesverband Mitteldeutschland (bis März 1926 Landesverband Halle-Merseburg), Jan. - Dez. 1927; R 72/87; 61 Sta 1/87; 3; Enthält u.a.: Anschriften der Pressewarte Aufbau des Kraftfahrzeugwesens im Stahlhelm.- Vorschläge von Jüttner und Nord Gewerkschaftsbewegung.- Schreiben des Hauptschriftleiters der "Deutschen Handelswacht", Zimmermann, an den stellvertretenden Landesverbandsführer Halbig, Halle Gauverband Naumburg.- "Wehrhafte Jugend, Mitteilungsblatt für die Jungstahlhelmwerbewoche", 12. Sept. 1927 Führertagung des Landesverbandes in Naumburg am 8./9. Okt. 1927 Enthält auch: Flugblätter; Bundesamt Magdeburg und Berlin; Landesverband
          - Landesverband Mitteldeutschland (bis März 1926 Landesverband Halle-Merseburg), Jan. - Dez. 1928; R 72/88; 61 Sta 1/88; 4; Enthält v.a.: Stellung des Stahlhelm zur Freimaurerfrage Geistliche als Mitglieder des Stahlhelm Amnestie für Fememörder Vorbereitung von Reden Enthält u.a.: "Deutschlands Erwachen" (Propagandaschrift der NSDAP) "Ziel und Zweck der Stahlhelmselbsthilfe", Halle, 1928 Führertagung des Landesverbandes am 13. Okt. 1928 in Halle Sitzung der Landesverbandsgeschäftsführer am 4. Nov. 1928 in Magdeburg (Protokoll) Jahresbericht für 1928 der "Arbeitsgemeinschaft der Stahlhelmfrauen", Rudolstadt; Bundesamt Magdeburg und Berlin; Landesverband
          - Landesverband Mitteldeutschland (bis März 1926 Landesverband Halle-Merseburg), Jan. 1929 - Dez. 1930; R 72/89; 61 Sta 1/89; 5; Enthält v.a.: Gründung von Ortsgruppen Anschriftenlisten Enthält u.a.: Jahresbericht 1928 der Ortsgruppe Rudolstadt "Der mitteldeutsche Stahlhelm 1930"; Bundesamt Magdeburg und Berlin; Landesverband
          - Landesverband Mitteldeutschland (bis März 1926 Landesverband Halle-Merseburg), Jan. 1931 - Dez. 1932; R 72/90; 61 Sta 1/90; 6; Enthält u.a.: "Der Stahlhelm in Mitteldeutschland 1931 und 1932" Jahresbericht 1932 der Gaue Saale-Thüringen, Rudolstadt, sowie Halle-Land Geschäftsordnung des Landesverbandes Mitgliedschaft von Stahlhelmern bei der "Kampfgemeinschaft junger Deutschnationaler".- Schriftwechsel von Theodor Duesterberg mit v. Lübbers, Halle, und Fritsche, preußischer Landtagsabgeordneter, Wormsleben Gau Halle-Land.- Entwurf eines Wahlaufrufes für den Stahlhelm Stellungnahme des Stahlhelm zu Exportaufträgen für die Sowjetunion.- Schreiben von Dr. Rudi Machemehl an Hauptmann a.D. Jüttner Geplanter Wiedereintritt der 1930 ausgetretenen deutschnationalen Reichstagsabgeordneten in die Partei.- Dr. Rademacher, Borna, an Hauptmann a.D. Jüttner Enthält auch: Schulterklappe Bild des Gauführers von Naumburg, Max Loewe; Bundesamt Magdeburg und Berlin; Landesverband
        - Landesverband Niedersachsen (bis März 1927 Gau Niedersachsen), 1925-1932
          - Landesverband Niedersachsen (bis März 1927 Gau Niedersachsen), Apr. 1925 - Jan. 1931; R 72/91; 61 Sta 1/91; 1; Enthält v.a.: Gründung von Auslandsgruppen in China und Portugal Einreihung von Mitgliedern in den Kernstahlhelm Enthält u.a.: Bildung von Sportabteilungen, 24. Juli 1925 Richtlinien für die Sportausbildung, 30. Okt. 1926 Sportlager in Bremen Jahreshauptversammlung des Gaues am 21. März 1926 in Bremen Verhältnis des Stahlhelm zu den "Deutsch-Hannoveranern" Einladung der Ortsgruppe Gnarrenburg zum "Deutschen Tag" am 10. Juli 1927 Anschriftenlisten Lebenslauf und Bild des Landesverbandsführers Augener, Apr. 1928; Bundesamt Magdeburg und Berlin; Landesverband
          - Landesverband Niedersachsen (bis März 1927 Gau Niedersachsen), Jan. 1931 - Dez. 1932; R 72/92; 61 Sta 1/92; 2; Enthält v.a.: Ausschluss des Führers des Gaues Bremen, Korvettenkapitän Hinsch, wegen Verstosses gegen die Bundesdisziplin Gründung eines "Kampfbunds Niedersachsen" durch Anhänger Hinschs Enthält u.a.: Satzungen des Stahlhelm in der Fassung vom 22. März 1930 "Niedersachsens deutsche Aufgabe" Klage des Landesverbandsführers Augener wegen Beleidigung und Verleumdung "Merkheft für neue Ortsgruppen", Okt. 1932 "Richtlinien für die Anwendung der Disziplinar-, Beschwerde- und Ehrenschutzordnung", Okt. 1932 Rücktritt des Landesverbandsführers Augener Propaganda des "Kampfbunds Niedersachsen" gegen den Stahlhelm.- "An die Stahlhelmer im Gau Bremen" (Flugblatt); Bundesamt Magdeburg und Berlin; Landesverband
        - Landesverband Nordmark (bis Okt. 1926 Gau Nordmark), 1925-1932
          - Landesverband Nordmark (bis Okt. 1926 Gau Nordmark), Dez. 1925 - Dez. 1926; R 72/93; 61 Sta 1/93; 1; Enthält u.a.: "Berichte über die politische Lage" von Otto Kayser, Hamburg, Mai - Dez. 1926 "Jungdeutscher Orden" von General a.D. Helfritz "Feuer und Blut" von Ernst Jünger.- Anmerkungen des Obersten v. Notz, 1926 "Wie denkst Du Dir die Möglichkeit zum Wiederaufstieg Deutschlands?".- Umfrage von Graf Luckner Generalversammlung der Ortsgruppe Buenos Aires, 3. April 1926 Stahlhelm-Westküste (Splitterorganisation des Stahlhelm) in Schleswig-Holstein.- Schriftwechsel u.a. mit Kapitän Ehrhardt "Bericht über die Entwicklung des Gaues Nordmark" von Gauführer Spethmann, 18. Juli 1926 Neuorganisation des Gaues, Umbenennung in Landesverband "Schändung des nationalen Gedankens" von A. Zimmermann, o.Dat. "Korrespondenz Hansa" (Leiter: General a.D. Helfritz), 8. Juni 1926; Bundesamt Magdeburg und Berlin; Landesverband; Elbtravegau
          - Landesverband Nordmark (bis Okt. 1926 Gau Nordmark), Jan. - Dez. 1927; R 72/94; 61 Sta 1/94; 2; Enthält u.a.: Gründung von Auslandsgruppen in Amerika, Dänemark und England "Bericht über die politische Lage" von Otto Kayser, Hamburg Anschriften der Pressewarte des Landesverbandes Zusammenschluss des Landesverbandes Nordmark des Stahlhelm, des Landesverbandes Nordmark des "Wehrwolf" und des "Frontkämpferbundes Westküste" zu einer "Arbeitsgemeinschaft Treuebund Nordmark".- Gründungssitzung am 30. Apr. 1927 Geheimbericht über den Roten Frontkämpferbund Beitritt des Stahlhelm zum "Deutschen Schutzbund".- Schriftwechsel mit Otto Kayser, Hamburg; Bundesamt Magdeburg und Berlin; Landesverband; Elbtravegau
          - Landesverband Nordmark (bis Okt. 1926 Gau Nordmark), Dez. 1927 - Dez. 1928; R 72/95; 61 Sta 1/95; 3; Enthält u.a.: Hissen deutscher Flaggen in Buenos Aires Anschluss der "Unterseeboots-Kameradschaft", Ortsgruppe Groß-Hamburg, an den Stahlhelm "Berichte über die politische Lage" von Otto Kayser, Hamburg Amtliche Mitteilungen des Landesverbandes Ortsgruppengründungen des Stahlhelm im Ausland Ortsgruppe New York Führertagung des Landesverbandes am 7. und 8. Jan. 1928 in Kiel "Bund Deutscher Frontkämpfer", Mexiko Lebensläufe und Bilder des Landesverbandsführers, Oberst a.D. Tüllmann, und seines Stellvertreters, Spethmann Anschriftenlisten Führertagung in Neumünster am 7. Okt. 1928 Gründung einer Stahlhelm-Frauengruppe in Eutin; Bundesamt Magdeburg und Berlin; Landesverband; Elbtravegau
          - Landesverband Nordmark (bis Okt. 1926 Gau Nordmark), Jan. 1929 - Dez. 1930; R 72/96; 61 Sta 1/96; 4; Enthält v.a.: Gaubefehle Wiederbesetzung von Orts- oder Gauführerstellen Ortsgruppengründungen Anschriftenlisten "Schleswig-dänischer Grenzbericht" der Reichszentrale für Heimatdienst, 1. Okt. - 31. Dez. 1929; Bundesamt Magdeburg und Berlin; Landesverband; Elbtravegau
          - Landesverband Nordmark (bis Okt. 1926 Gau Nordmark), Jan. - Dez. 1931; R 72/97; 61 Sta 1/97; 5; Enthält u.a.: Politische Stimmung Winterhilfe 1931/32 des Elbtravegaues; Bundesamt Magdeburg und Berlin; Landesverband; Elbtravegau
          - Landesverband Nordmark (bis Okt. 1926 Gau Nordmark), Jan. - Dez. 1932; R 72/98; 61 Sta 1/98; 6; Enthält u.a.: Verselbständigung des Gaues Hamburg Austritt des Oberregierungsrates Ohrt, Schleswig, aus dem Stahlhelm; Bundesamt Magdeburg und Berlin; Landesverband; Elbtravegau